【裁判字號】    96,易,3631
【裁判日期】    970414
【裁判案由】    竊盜等
【裁判全文】
臺灣高雄地方法院刑事判決              96年度易字第3631號
公  訴  人  臺灣高雄地方法院檢察署檢察官
被      告  甲○
上列被告因竊盜等案件，經檢察官提起公訴（96年度偵字第2446
4 號），本院判決如下：
    主  文
甲○犯攜帶兇器竊盜未遂罪，累犯，處有期徒刑拾月。扣案之鐮
刀、老虎鉗各壹支，均沒收之。又犯傷害罪，累犯，處有期徒刑
陸月。應執行有期徒刑壹年貳月。扣案之鐮刀、老虎鉗各壹支，
均沒收之。
    事  實
一、甲○前因強盜及竊盜案件，經本院91年度訴字第3431號、臺
    灣屏東地方法院91年度潮簡字第508 號判決，分別判處有期
    徒刑3 年8 月及3 月確定，經定應執行刑為3 年9 月，甫於
    民國95年10月18日縮刑期滿執行完畢。竟仍不知悛悔，意圖
    為自己不法之所有，於96年8 月23日10時10分許，在高雄縣
    林園鄉○○村○○路80號前，持其所有客觀上足供兇器使用
    之鐮刀、老虎鉗各1 支，竊取乙○○○所有供其養殖場所用
    電錶下方之電纜線，並著手以鐮刀割削電纜線之際，適為乙
    ○○○發覺，而未得手。詎甲○於乙○○○持掃把欲制止其
    行竊行為之際，另基於傷害之犯意，徒手毆打乙○○○之頭
    部，並將乙○○○推倒在地，因而受有頭部外傷併右後枕部
    血腫、左手肘擦傷之傷害。嗣經乙○○○之媳婦陳惠津聽到
    乙○○○呼救後，到屋外察看而發現報警，並當場查獲甲○
    ，並扣得甲○所有鐮刀、老虎鉗各1 支。
二、案經乙○○○訴由高雄縣政府警察局林園分局報請臺灣高雄
    地方法院檢察署檢察官偵查起訴。
    理  由
壹、證據能力部分：
一、按被告以外之人於偵查中向檢察官所為陳述，除顯有不可信
    之情況者外，得為證據，同法第159 條之1 第2 項定有明文
    。本件證人乙○○○於檢察官偵查中具結所為之陳述（偵卷
    第16至17頁），當事人未曾提及檢察官在偵查時有不法取供
    之情形，反對該項供述得具有證據能力之情，亦未釋明上開
    供述有顯不可信之情況，依上說明，其於偵查中之證言自具
    有證據能力。
二、按被告以外之人於審判外之陳述雖不符刑事訴訟法第159 條
    之1 至之4 等四條之規定，而經當事人於審判程序同意作為
    證據，法院審酌該言詞陳述或書面陳述作成時之情況，認為
    適當者，亦得為證據；當事人、代理人或辯護人於法院調查
    證據時，知有刑事訴訟法第159 條第1 項不得為證據之情形
    ，而未於言詞辯論終結前聲明異議者，視為有前項之同意，
    同法第159 條之5 定有明文。本件證人乙○○○曾於警詢中
    為陳述（警卷第7 至9 頁），其性質雖屬傳聞證據，且查無
    符合同法第159 條之1 至之4 等前4 條之情形，其所為之上
    開警詢筆錄內容，當事人已知上述筆錄乃傳聞證據，且未於
    言詞辯論終結前對該等筆錄內容異議，依上開規定，是其於
    警詢中之證言應具有證據能力。
貳、被告甲○有罪理由部分：
一、訊據被告甲○固坦承於上揭時、地有帶鐮刀、老虎鉗各1 支
    到現場，並出手將乙○○○推倒在地部分事實，然矢口否認
    攜帶兇器竊盜未遂及故意傷害之犯行，並辯稱：當天是去現
    場撿電線，就遭乙○○○拿掃把打，所以才將乙○○○推倒
    在地云云（本院卷第22頁）。惟查，上揭犯罪事實，業據證
    人即告訴人乙○○○於警詢、偵訊及本院審理時具結證述屬
    實（警卷第7 至9 頁、偵卷第16至17頁、本院卷第63至64
    頁），核與證人陳惠津於本院審理時證述相符（本院卷第65
    至66頁），並有扣押筆錄及扣押物品目錄表（警卷第11至14
    頁）、乙○○○建佑醫院診斷證明書1 紙（警卷第16頁）及
    現場照片8 張（警卷第20至21頁）在卷可稽。
二、被告雖辯稱：當天是去現場撿電線，就遭乙○○○拿掃把打
    ，所以才將乙○○○推倒在地云云。惟查，證人即告訴人乙
    ○○○於警詢、偵訊及本院具結證稱：被告當天帶著扣案老
    虎鉗及鐮刀各1 支，到我位於高雄縣林園鄉○○村○○路80
    號養殖場前，正在以鐮刀割養殖場電錶下方的電線時，被我
    當場發現，隨即徒手毆打我的頭部並用力將我推倒在地，造
    成我頭部外傷併後枕部血腫、左手肘擦傷（警卷第7 至9 頁
    、偵卷第16至17頁、本院卷第64頁）；證人即告訴人乙○○
    ○之媳婦陳雪津於本院具結證稱：當天聽到我婆婆乙○○○
    之呼叫後出去屋外，看到乙○○○躺在地上，被告站在她旁
    邊，我婆婆很生氣說被告在偷我們養殖場的電線，且表示頭
    在痛，後來我就報警並送她就醫，當時被告還沒有剪斷電線
    ，但電線上有被刀子割過的痕跡，扣案的鐮刀及老虎鉗是被
    告帶到現場的等語（本院卷第65至66頁），足認被告辯稱是
    去現場撿電線乙節，顯不可採。佐以證人乙○○○與被告並
    無宿怨，業據證人乙○○○證述在卷（本院卷第64頁），衡
    情當無設詞構陷被告之理。本件被告所犯前揭攜帶兇器竊盜
    未遂及傷害罪犯行，事證明確，堪以認定，應依法論科。
三、核被告所為，係犯刑法第321 條第2 項、第1 項第3 款之攜
    帶兇器竊盜未遂罪、同法第277 條第1 項之傷害罪。被告前
    揭行為，犯意各別，構成要件有異，應予分論併罰。又被告
    有事實欄所列前揭犯罪前科紀錄，有臺灣高等法院被告前案
    紀錄表可稽，被告受有期徒刑之執行完畢，5 年以內分別故
    意再犯本案有期徒刑以上之罪，均構成累犯，應均依刑法第
    47條第1 項規定加重其刑；又被告已著手竊取電線，惟尚未
    竊得財物即經發覺而遭警查獲，為未遂犯，是依刑法第25條
    第2 項規定，此部分犯行應按既遂犯之刑度減輕之，並依法
    先加後減之。
四、爰審酌被告隨意竊取他人財物，漠視他人財產法益，且遭告
    訴人乙○○○發現竊盜犯行後，竟出手毆打年邁老嫗之頭部
    致倒地成傷，且犯後否認部分犯行，及欲竊取物品之價值、
    犯罪之動機、目的、手段等一切情狀，分別量處如主文所示
    之刑，並定其應執行之刑。另扣案之鐮刀、老虎鉗各1 支為
    被告所有，業據被告供述在卷（警卷第5 頁），且為被告供
    本件竊盜犯罪所用之物或預備供本件竊盜犯罪所用之物，爰
    依刑法第38條第1 項第2 款併為沒收之諭知。
據上論斷，應依刑事訴訟法第299 條第1 項前段，刑法第321 條
第1 項第3 款、第2 項、第277 條第1 項、第47條第1 項、第25
條、第38條第1 項第2 款、第51條第5 款，刑法施行法第1 條之
1，判決如主文。
本案經檢察官丙○○到庭執行職務。
中    華    民    國    97    年     4    月    14    日
                    刑事第八庭    法  官  曾仁勇
以上正本證明與原本無異。
如不服本判決應於收受本判決後10日內向本院提出上訴書狀，並
應敘述具體理由，如未敘述上訴理由者，應於上訴期間屆滿後20
日內補提理由書狀於本院（均須按他造當事人之人數附繕本）「
切勿逕送上級法院」。
中    華    民    國    97    年     4    月    14    日
                                  書記官  王治華
附錄本案論罪科刑法條：
中華民國刑法第321條
犯竊盜罪而有左列情形之一者，處六月以上、五年以下有期徒刑
：
一、於夜間侵入住宅或有人居住之建築物、船艦或隱匿其內而犯
    之者。
二、毀越門扇、牆垣或其他安全設備而犯之者。
三、攜帶兇器而犯之者。
四、結夥三人以上而犯之者。
五、乘火災、水災或其他災害之際而犯之者。
六、在車站或埠頭而犯之者。
前項之未遂犯罰之。
中華民國刑法第277條
傷害人之身體或健康者，處 3 年以下有期徒刑、拘役或 1 千元
以下罰金。
犯前項之罪因而致人於死者，處無期徒刑或 7 年以上有期徒刑；
致重傷者，處3 年以上10年以下有期徒刑。


司法院資訊處製作；財團法人民間司法改革基金會備份。
